【裁判字號】    92,訴,320
【裁判日期】    921003
【裁判案由】    毒品危害防制條例
【裁判全文】
臺灣基隆地方法院刑事判決                          九十二年度訴字第三二號
    公  訴  人  臺灣基隆地方法院檢察署檢察官
    被      告  甲○○
右列被告因違反毒品危害防制條例案件，經檢察官提起公訴（九十二年度毒偵字第二
九一號）及移
：
    主  文
甲○○連續施用第一級毒品，處有期徒刑捌月，扣案之第一級毒品海洛因陸包（共計
毛重約壹拾壹點貳公克）、含有第一級毒品海洛因之殘渣袋共計貳拾玖個（參個、貳
拾陸個）、含有第一級毒品海洛因之塑膠吸管參支均沒收銷燬、葡萄糖肆包（共計約
貳拾參點陸公克）、注射針筒壹支均沒收；又連續施用第二級毒品安非他命，處有期
徒刑陸月，扣案之第二級毒品安非他命壹拾壹包（共計毛重約壹拾柒點玖公克）均沒
收銷燬，安非他命吸食器壹組、玻璃管壹支均沒收。應執行有期徒刑壹年，扣案之第
一級毒品海洛因陸包（共計毛重約壹拾壹點貳公克）、含有第一級毒品海洛因之殘渣
袋共計貳拾玖個（參個、貳拾陸個）、含有第一級毒品海洛因之塑膠吸管參支、第二
級毒品安非他命壹拾壹包（共計毛重約壹拾柒點玖公克）均沒收銷毀、葡萄糖肆包（
共計約貳拾參點陸公克）、注射針筒壹支、安非他命吸食器壹組、玻璃管壹支均沒收
。
    事  實
一、甲○○前因二次施用第二級毒品安非他命案件，經觀察勒戒後，均認無繼續施用
    毒品傾向，經臺灣基隆地方法院檢察署檢察官分別於民國（下同）八十八年五月
    十日、八十九年八月十五日，以八十八年度偵字第二二八六號、八十九年度毒偵
    緝字第二八三號為不起訴處分確定。猶不知悔改，復基於施用第一級毒品海洛因
    之概括犯意，自九十二年三月二十八日起至同年八月十四日止，在基隆市○○路
    五○三號三樓租屋處，以將第一級毒品海洛因摻在香煙內或以針筒注射之方式，
    連續施用第一級毒品海洛因多次，期間平均約一天施打一次。另基於施用第二級
    毒品安非他命之概括犯意，自九十二年三月二十八日起至同年八月十四日止，在
    上址租屋處，以將第二級毒品安非他命置於吸食器內加熱施用其霧化煙氣之方式
    ，連續施用第二級毒品安非他命多次，期間平均約一天施用一次。嗣分別於（一
    ）九十二年四月一日二十三時五十五分許，在基隆市○○○路九號前經警盤檢查
    獲，另接受採尿送驗結果，呈嗎啡陽性反應及甲基安非他命陽性反應；（二）九
    十二年五月二十九日十七時十五分許，在基隆市○○路五○三號六樓六０六室
    為警持本院法官核發之搜索票查獲，當場扣得甲○○所有含第一級毒品海洛因殘
    渣之塑膠吸管三支及塑膠袋三個，另接受採尿送驗結果，呈嗎啡陽性反應及甲基
    安非他命陽性反應；（三）九十二年八月十五日十五時四十許，在基隆市○○路
    一八七號前為警查獲，當場扣得甲○○所有第一級毒品海洛因六包（共計毛重約
    十一．二公克）、第二級毒品安非他命十一包（共計毛重約十七．九公克）、葡
    萄糖四包（共計約二十三．六公克）、海洛因殘渣袋二十六個、分裝袋六包（共
    計五百十一個）、安非他命吸食器一組、玻璃管一支、注射針筒一支、電子秤一
    台、三萬元，另接受採尿送驗結果，呈嗎啡陽性反應及甲基安非他命陽性反應，
    因而查悉上情。
二、案經基隆市警察局第四分局報請臺灣基隆地方法院檢察署檢察官偵查起訴及移送
    併辦審理。
    理  由
一、訊據被告甲○○對於右揭犯行，坦承不諱，且被告先後三次為警查獲後接受採尿
    送驗結果，均呈嗎啡陽性反應及甲基安非他命陽性反應，有基隆市衛生局基衛檢
    字第０九二０００四六六八、0000000000、0000000000號
    尿液檢驗成績書各一份在卷可稽，並有被告所有之第一級毒品海洛因陸包（共計
    毛重約壹拾壹點貳公克）、含有第一級毒品海洛因之殘渣袋共計貳拾玖個（參個
    、貳拾陸個）、含有第一級毒品海洛因之塑膠吸管參支、第二級毒品安非他命壹
    拾壹包（共計毛重約壹拾柒點玖公克）、葡萄糖肆包（共計約貳拾參點陸公克）
    、注射針筒壹支、分裝袋陸包（共計伍佰壹拾壹個）、安非他命吸食器壹組、玻
    璃管壹支、三萬元扣案為證，堪信被告之自白與事實相符。又查被告前因二次施
    用第二級毒品安非他命案件，經觀察勒戒後，均認無繼續施用毒品傾向，經臺灣
    基隆地方法院檢察署檢察官分別於八十八年五月十日、八十九年八月十五日，以
    八十八年度偵字第二二八六號、八十九年度毒偵緝字第二八三號為不起訴處分確
    定，有臺灣基隆地方法院檢察署刑案資料查註紀錄表、臺灣高等法院被告全國前
    案紀錄表附卷可按，本案事證明確，被告三犯施用毒品之犯行至堪認定，應依法
    論科。
二、核被告甲○○所為，係犯毒品危害防制條例第十條第一項、第二項之施用第一級
    毒品罪及施用第二級毒品罪，其持有第一級毒品海洛因、第二級毒品安非他命係
    供施用，故持有第一級毒品、第二級毒品之低度行為分別為施用第一級毒品、第
    二級毒品之高度行為所吸收，均不另論罪。被告先後多次施用第一級毒品海洛因
    犯行及先後多次施用第二級毒品安非他命犯行，均時間緊接，犯罪構成要件相同
    ，顯係基於概括犯意反覆為之，為連續犯，應分別論以一施用第一級毒品罪及第
    二級毒品罪，並均加重其刑。檢察官移送併辦部分之犯行（九十二年度毒偵字第
    五八三、七二三號）核與經公訴人起訴部分之犯行有連續犯之裁判上一罪關係，
    本院應併予審究。被告所犯上開二罪之犯意各別，罪名互異，應予分論併罰。爰
    審酌被告之品行，犯罪之動機、目的、手段、次數、所生之危害，及犯罪後之態
    度等一切情狀，量處如主文所示之刑，並定其應執行刑，以示懲儆。
三、扣案之第一級毒品海洛因陸包（共計毛重約壹拾壹點貳公克）、第二級毒品安非
    他命壹拾壹包（共計毛重約壹拾柒點玖公克），為查獲之毒品，另含有第一級毒
    品海洛因之殘渣袋共計貳拾玖個（參個、貳拾陸個）、含有第一級毒品海洛因之
    塑膠吸管參支，因其上之毒品成分難以與物之本體悉數分離，應均依毒品危害防
    制條例第十八條第一項前段之規定併予宣告沒收銷燬，另葡萄糖肆包（共計約貳
    拾參點陸公克）、注射針筒壹支、安非他命吸食器壹組、玻璃管壹支，係被告所
    有供施用第一級、第二級毒品所用之物，均應依刑法第三十八條第一項第二款之
    規定宣告沒收。至於扣案之電子秤一個、分裝袋六包（共計五百十一個）、三萬
    元，均核與被告本案施用毒品之犯行無涉，不得併予宣告沒收，附此敘明。
據上論斷，應依刑事訴訟法第二百九十九條第一項前段，毒品危害防制條例第十條第
一項、第二項、第十八條第一項前段，刑法第十一條、第五十六條、第五十一條第五
款、第三十八條第一項第二款，判決如主文。
本案經檢察官張介欽到庭執行職務。
中      華      民      國    九十二    年      十    月    三    日
                                    臺灣基隆地方法院刑事第三庭
                                        法  官  齊  潔
右正本證明與原本無異。
如不服本判決，應於判決送達後十日內向本院提出上訴狀( 應附繕本 )，上訴於臺灣
高等法院。
                                        書記官  莊國南
中      華      民      國    九十二    年      十    月    三    日
附錄論罪法條：
毒品危害防制條例第十條：
施用第一級毒品者，處六月以上五年以下有期徒刑。
施用第二級毒品者，處三年以下有期徒刑。


司法院資訊處製作；財團法人民間司法改革基金會備份。
